【裁判字號】    98,交易,176
【裁判日期】    981111
【裁判案由】    過失致死
【裁判全文】
臺灣臺南地方法院刑事判決             98年度交易字第176號
公  訴  人  臺灣臺南地方法院檢察署檢察官
被      告  甲○○
上列被告因過失致死案件，經檢察官提起公訴（98年度偵字第82
00號），被告就被訴事實為有罪之陳述，本院裁定進行簡式審判
程序，判決如下：
    主    文
甲○○因過失致人於死，處有期徒刑拾月。緩刑參年，並應履行
如附件所示和解書第一條所示內容賠償義務。
    事    實
一、甲○○於民國97年3月4日上午10時50分許，駕駛車牌號碼MQ
    －3553號自用小客車搭載劉金龍，沿臺南縣鹽水鎮台19線由
    北向南行駛，駛至該路線106.4公里處時，本應注意汽車行
    駛於雙向二車道時，除準備停車或臨時停車外，不得駛出路
    面邊線，而依當時情形，日間天候晴，路面無缺陷或障礙物
    ，視距良好，非有不能注意之情形，竟疏未注意，為閃避不
    明物體，而向右側偏離車道，駛出路面邊線撞倒路旁消防栓
    柱，致劉金龍受有頭部外傷合併顱內出血、頸椎第二節骨折
    等傷害，經送醫急救後，仍於97年3月18日凌晨零時4分不治
    死亡。甲○○於肇事後，在未有偵查犯罪職務之機關或公務
    員發覺其為犯罪人前，即向到醫院處理本件道路交通事故，
    尚不知肇事者為何人之臺南縣警察局新營分局警員供承其肇
    事犯罪，自首並接受裁判。
二、案經劉金龍之兄乙○○告訴及臺灣臺南地方法院檢察署檢察
    官據報相驗後自動檢舉偵查起訴。
    理    由
一、本件係經被告甲○○就被訴之犯罪事實為有罪之表示，而經
    本院裁定以簡式審判程序加以審理，依刑事訴訟法第273條
    之2、第159條第2項之規定，不適用傳聞法則有關限制證據
    能力之相關規定，合先敘明。
二、訊據被告甲○○對於上揭事實坦承不諱，並有臺南縣警察局
    新營分局道路交通事故現場圖、道路交通事故調查報告表(一)
    、(二)、奇美醫院柳營分院診斷證明書各1份、現場蒐證照片
    10張在卷可稽（見相驗卷第3-5、16、18-22頁）。而被害人
    劉金龍因本件車禍致受有頭部外傷合併顱內出血、頸椎第二
    節骨折等傷害，經送醫急救後，延至97年3月18日凌晨零時4
    分仍不治死亡，亦據臺灣臺南地方法院檢察署檢察官督同檢
    驗員相驗屬實，有相驗筆錄、相驗屍體證明書、檢驗報告書
    各1份及相驗照片18張附卷可憑（見相驗卷第24-29、32、34
    -43頁）。另本件肇事責任經送請臺灣省臺南區車輛行車事
    故鑑定委員會鑑定結果，其鑑定意見亦認被告駕駛小客車閃
    避失當失控偏離車道，為肇事原因，有該鑑定委員會98年4
    月16日南鑑字第0985901091號函附臺南區980226案鑑定意見
    書一份在卷可查（見相驗卷第50-51頁）。是被害人劉金龍
    係因本件車禍死亡，已如前述，則被害人劉金龍之死亡與被
    告之過失行為間，即有相當因果關係。因此，本件被告過失
    致人於死之犯行，事證明確，應予依法論科。
三、核被告甲○○所為，係犯刑法第276條第1項之過失致死罪。
    又被告肇事後，在未有偵查犯罪職務之機關或公務員發覺其
    為犯罪人前，即向到醫院處理本件道路交通事故而尚不知肇
    事者為何人之臺南縣警察局新營分局警員供承其肇事犯罪，
    自首並接受裁判等情，有臺南縣警察局新營分局道路交通事
    故肇事人自首情形紀錄表一紙在卷足憑（見相驗卷第14頁）
    ，爰依刑法第62條前段之規定減輕其刑。茲審酌被告之品性
    、生活狀況、智識程度（高職畢業）、被告之過失情節，且
    被告業已與被害人劉金龍之子即其法定繼承人成立和解，並
    已履行部分損害賠償義務，有如附件之和解書一份存卷可按
    （見本院卷第23、24頁），暨被告犯罪後坦承犯行態度尚佳
    等一切情狀，量處如主文所示之刑。末查，被告前未曾因故
    意犯罪而受有刑之宣告，有臺灣臺南地方法院檢察署刑案資
    料查註紀錄表及臺灣高等法院被告前案紀錄表各一份在卷可
    憑，其因一時失慮致犯本罪，且已與被害人家屬達成調解賠
    償部分損害，信被告經此科刑之教訓，已足資警惕，應無再
    犯之虞，本院因認被告所受宣告之刑，以暫不執行為適當，
    併予宣告緩刑3年，以啟自新。末按緩刑宣告，得斟酌情形
    ，命犯罪行為人向被害人支付相當數額之財產或非財產上之
    損害賠償，刑法第74條第2項第3款亦有明定。為確保被告於
    緩刑期間，能按上開和解書所承諾之賠償金額以及付款方式
    履行，以確實收緩刑之功效，爰依前揭規定，併諭知被告應
    依如附件所示和解書第1條所示內容履行賠償義務。倘被告
    未遵循本院諭知之緩刑期間所定負擔而情節重大者，檢察官
    得依刑事訴訟法第476條及刑法第75條之1第1項第4款之規定
    ，聲請撤銷本案緩刑之宣告，併予敘明。
據上論斷，應依刑事訴訟法第273條之1第1項、第299條第1項前
段，刑法第276條第1項、第62條前段、第74條第1項第1款、第2
項第3款，刑法施行法第1條之1，判決如主文。
本案經檢察官丙○○到庭執行職務。
中    華    民    國    98    年    11    月    11    日
                    刑事第十一庭  法  官  張家瑛
以上正本證明與原本無異
如不服本判決應於收受本判後10日內向本院提出上訴書狀，並應
敘述具體理由。其未敘述上訴理由者，應於上訴期間屆滿後20日
內向本院補提理由書狀（均須按他造當事人之人數附繕本）「切
勿逕送上級法院」。
                                  書記官  李淑惠
中    華    民    國    98    年    11    月    11    日
附錄論罪科刑法條：
刑法第276條第1項：
因過失致人於死者，處二年以下有期徒刑、拘役或二千元以下罰
金。


司法院資訊處製作；財團法人民間司法改革基金會備份。
